---
title: "Pogromcy danych"
output: html_notebook
---
# instalacja pakietu pogromcy danych
```{r}
install.packages("PogromcyDanych")
```

# biblioteki 
```{r}
library(PogromcyDanych)
library(dplyr)
```


# zadanie 1 -- OK
```{r}
zad_1 <- sqrt((2+517)*1.23)

```

# zadanie 2 -- dlaczego tak? 

```{r}
wynik <- koty_ptaki %>% select(predkosc)

zad_2 <- ifelse(wynik[,"predkosc"] > 99,
                 "szybki",
                 "wolny")
data.frame(wynik2)
cbind(wynik,wynik2)
```

Sugerowane rozwiazanie czy to było bez dplyr? 

```{r}
koty_ptaki <- koty_ptaki %>% mutate(wynik = ifelse(predkosc > 99, "szybki", "wolny")
```

# zadanie 3 -- ok
```{r}
zad_3 <- koty_ptaki %>% filter(dlugosc > 1)
```

# zadanie 4 -- ok
```{r}
zad_4 <- koty_ptaki %>% arrange(predkosc)

```

# zadanie 5  -- ok ale...
```{r}
auta <- auta2012
zad_5 <- c(as.character(auta$Marka))
```
można tak, nie trzeba używać `c()` bo `as.character` zwraca wektor bo `auta2012$Marka` to wektor (czy `as.character()` jest potrzebne?)

```{r}
zad_5 <- as.character(auta2012$Marka)
```

# zadanie 6 -- w wyniku maiałbyć tabela (macierz) więc...
```{r}
#####

zad_6 <- auta2012 %>% mutate(klimatyzacja = grepl(pattern = "klimatyzacja", Wyposazenie.dodatkowe)) %>% 
  group_by(Marka) %>% count(klimatyzacja) %>% filter(Marka != "")

percent <- data.frame(percent_rank(zad_6$n))

colnames(percent) <- ("Procent")

```
sugerowane rozwiązanie

```{r}
auta2012 <- auta2012 %>% mutate(klimatyzacja = grepl(pattern = "klimatyzacja", Wyposazenie.dodatkowe))
wynik <- xtabs(~klimatyzacja, data = auta2012)
```

# zadanie 7 -- ok
```{r}
auta7 <- auta2012 %>% filter(Marka == "Volkswagen") %>% 
  group_by(Model) %>% mutate(wynikCena = mean(Cena.w.PLN)) %>% 
  mutate(wynikPrzebieg = mean(Przebieg.w.km, na.rm = TRUE))

```

# zadnie 8 -- niepoprawne rozwiązanie -- summarise zamiast mutate i count (????)

```{r}

auta8 <- auta2012 %>% select(c(Marka,Cena.w.PLN)) %>% 
  filter(Marka != "") %>%
  group_by(Marka) %>% 
  mutate(srednia = mean(Cena.w.PLN)) %>% 
  count(srednia) %>% select(c(Marka,srednia))
```

Sugerowane rozwiazanie

```{r}
auta2012 %>% select(c(Marka,Cena.w.PLN)) %>% 
  filter(Marka != "") %>%
  group_by(Marka) %>%
  summarise(srednia = mean(Cena.w.PLN, na.rm = T))
```

# zadanie 9 -- niepoprawne rozwiązanie

```{r}
library(ca)
##### to te? nie dzia?? 
Tab <- levels(auta2012$Rodzaj.paliwa)[auta2012$Rodzaj.paliwa]
auta9 <- auta2012 %>% filter(Marka == "Volkswagen") %>%
  table(Tab)
```

Sugerowane

```{r}
m <- auta2012 %>% filter(Marka == "Volkswagen")
wynik <- table(m$Rodzaj.paliwa)
wynik
```


# zadania 10  -- trochę zawile

```{r}
###### to trzeba doko?czy? 
procKlima <- function(Marka = "") {
  if(Marka == "") {
  zad_6 <- auta2012 %>% mutate(klimatyzacja = grepl(pattern = "klimatyzacja", Wyposazenie.dodatkowe)) %>% 
  group_by(Marka) %>% count(klimatyzacja) %>% filter(Marka != "") %>% filter(Marka == "Toyota") ## tutaj zawsze bedzie zwrócona Toyota!!!
  } else {
    zad_6 <- auta2012 %>% mutate(klimatyzacja = grepl(pattern = "klimatyzacja", Wyposazenie.dodatkowe)) %>% 
  group_by(Marka) %>% count(klimatyzacja) %>% filter(Marka != "")
  }
  
percent <- data.frame(percent_rank(zad_6$n))
  
return(zad_6)
}
procKlima(Marka = "Toyota")
```

Sugerowałbym:

- dodać do zbioru kolumnę klumatyzacna
- najpierw wyznaczyć zrobić filtr po marce
- poźniej wyliczyć to trzeba

# zad 11  -- OK
```{r}
auta11 <- auta2012 %>% filter(Marka == "Toyota", Model == "Corolla") ## można filter(Marka %in% c("Toyota", "Corolla")) 

 data <- quantile(auta11$Cena.w.PLN, na.rm = TRUE, names = TRUE)
 data[2:4]

```


#zadanie 12 --  niepoprawne rozwiązanie, proszę spojrzeć na zadanie 8.

```{r}
auta12 <- auta2012 %>% filter(Marka == "Toyota") %>% 
  group_by(Model) %>% 
  mutate(srednia = mean(Cena.w.PLN, na.rm = TRUE)) %>% 
  count(srednia) %>% select(c(Model,srednia))
auta12
```

Sugerowane rozwiąznie

```{r}
auta12 <- auta2012 %>% filter(Marka == "Toyota") %>% 
  group_by(Model) %>% 
  summarise(srednia = mean(Cena.w.PLN, na.rm = TRUE)) %>% 
  arrange(-srednia)
auta12
```

# zadanie 13  -- ok

```{r}
daneWiek <- read.csv(file = "http://biecek.pl/R/dane/daneO.csv", sep = ";", dec = ",", header = TRUE)
wiek <- daneWiek %>%  mutate(srWiek = mean(Wiek))
```

# zadanie 14 -- znów to samo - dlaczego nie summarise? 

```{r}
zad_14 <- koty_ptaki %>% group_by(druzyna) %>% 
  mutate(maxPredkosc = max(predkosc)) %>% 
  count(maxPredkosc) %>% 
  select(c(druzyna,maxPredkosc))
```

# zadanie 15 -- ok

```{r}
auta14 <- auta2012 %>% filter(Marka == "Volkswagen", Model == "Passat", Rok.produkcji == "2006") %>% 
  mutate(srCena = mean(Cena.w.PLN, na.rm = TRUE)) %>% 
  mutate(frakcja = percent_rank(Cena.w.PLN <= 35000)*100) %>% 
  arrange(frakcja)

```

# zadanie 16 -- strasznie zakombinowane

```{r}
zad_16 <- auta2012 %>% filter(Marka != "",
                              Rok.produkcji == "2007") %>% 
  group_by(Marka) %>%
  count(Marka)
colnames(zad_16) <- c("Marka","Count") 
desc(zad_16$Count)
```
Sugerowane rozwiązanie (wystarczy count -- to samo co group_by, summarise i arrange)

```{r}
auta2012 %>% filter(Marka != "", Rok.produkcji == "2007") %>% 
  count(Marka, sort = TRUE) %>%
  rename(count = n) 
```


# zadanie 17 -- znów to samo czyli mutate + count -- sugeruję to zmienić


```{r}
policzSredniaCene <- function(Marka = "Toyota",
                              Rok.produkcji = "2007") {
  if(Marka == "Toyota" || Rok.produkcji =="2007") {
    auta <- auta2012 %>% filter(Marka == "Toyota",
                                Rok.produkcji == "2007") %>% 
      group_by(Marka) %>%
      mutate(srednia = mean(Cena.w.PLN)) %>% 
      count(srednia)
  } 
 return(auta$srednia)
}

policzSredniaCene("Toyota","2007")
```

# zadanie 18 -- j.w. 
```{r}
zadanie_18 <- auta2012 %>% filter(Rok.produkcji == "2006",
                                  Rodzaj.paliwa == "olej napedowy (diesel)",
                                  Marka != "") %>% 
  group_by(Marka) %>%
  mutate(srednia = mean(Cena.w.PLN)) %>% 
  select(Marka, srednia) %>% 
  count(srednia) %>% select(Marka, srednia)
zadanie_18$Marka <- as.character(zadanie_18$Marka)

max(zadanie_18$srednia)

zadanie_18 <- zadanie_18 %>% filter(srednia >110000)
## problem z funkcja count nie liczy 
  

```

# zadanie 19 -- zadanie 19 dotyczy zbioru diagnoza a tutaj jest o benzynie?



```{r}
####
# tabela dla warto?ci paliwa diesel
# tabela kontyngencji 
# hmm tu trzeba pliczy? procenty z danym paliwem
Zad_19 <- auta2012 %>% mutate(Paliwo = grepl(pattern = "benzyna", Rodzaj.paliwa)) %>% 
  select(c(Marka,Model,Paliwo)) %>% 
  group_by(Marka) %>%
  filter(Marka != "") %>%
  count(Paliwo)

```
Treść ze strony

```
W pakiecie PogromcyDanych dostępny jest zbiór danych diagnoza.
W tym zbiorze danych w kolumnie plec znajduje się informacja o płci respondenta a w kolumnie eduk4_2013 edukacja opisana w jednej z czterech wartości.
Wyznacz tablicę kontyngencji, tak by w kolumnach przedstawione były płcie a w wierszach grupy edukacji. Usuń z tej tabeli wiersze w których występują same wartości 0. Pozostałą tabelę kontyngencji przypisz do zmiennej wynik.
```

# zadanie 20
```{r}
#####

```

```{r}

```
 
 
